【裁判字號】    91,簡上,30
【裁判日期】    920428
【裁判案由】    竊盜
【裁判全文】
臺灣雲林地方法院刑事判決                          九十一年度簡上字第三０號
    上 訴 人  台灣雲林地方法院檢察署檢察官
    被    告  卯○○
右上訴人因被告竊盜案件，不服本院北港簡易庭九十一年度港簡字第三九號於中華民
國九十一年五月七日第一審簡易判決（聲請案號：台灣雲林地方法院檢察署九十一年
度偵字第五０一號），提起上訴，並經檢察官當庭擴張事實（台灣雲林地方法院檢察
署九十一年度偵字第一六九一、一八一七、一二八三號），本院管轄第二審之合議庭
認應依通常程序審理，逕為第一審判決如左：
    主  文
原判決撤銷。
卯○○連續結夥三人以上竊盜，累犯，處有期徒刑壹年。
扣案之Ｓ形鐵條貳支、鑿子壹把均沒收。
    事  實
一、卯○○前有偽造有價證券、竊盜、脫逃及違反麻醉藥品管理條例等犯罪之前科，
    並於民國（下同）八十六年六月間，再因違反麻醉藥品管理條例案件，經本院判
    處有期徒刑七月確定，並於八十七年三月十二日縮短刑期執行完畢。猶不知悔改
    ，復基於意圖為自己不法所有之概括犯意聯絡，於如附表所示之時間、地點、手
    法竊取如附表所示被害人之財物，並於如附表示之時間、地點，為警查獲。
二、案經雲林縣警察局台西分局報請台灣雲林地方法院檢察署檢察官偵查起訴及移送
    併辦後，經蒞庭檢察官當庭擴張事實。
    理  由
一、訊之被告卯○○雖坦白承認有於附表編號一、三、四、八之時間、地點，以如附
    表所示之方法載運各該被害人之財物，然矢口否認有竊盜之犯罪事實，並辯稱：
    被告以為上開物品係沒有人要的，且附表編號三、四部分，是共同行為人寅○○
    向被告稱是沒人要的，才一起去搬運等語。經查：
（一）附表編號一部分，被告之自白核與被害人丑○○、證人黃志舜二人在警訊中之
      指證述，及十方環保公司負責人蘇美玲在警偵訊中之供述情節相符，有渠等之
      警偵訊筆錄可參；並有贓物領據、地磅單各一張及照片十張附台西警刑字第九
      一００二０一八七號卷可參，足信與事實相符。並參酌上開物品係有經濟價值
      之物，且蘇美玲收購上開物品時，並因恐購買到贓物而受到損失，因而向被告
      查明上開物品來源時，被告並偽稱：該物品是被告的弟弟所有等語，使蘇美玲
      因而陷於錯誤，同意收購之情節，被告辯稱其以為上開物品係遭人丟棄云云，
      不足採信。
（二）附表編號三、四部分，被告之自白核與被害人辛○○○在警訊中之指訴，共同
      行為人寅○○、庚○○、林萬吉等人在警偵訊中之供述情節相符，並有證人丁○○○之證詞、警訊筆錄，及贓物領據一紙、車輛暨現場照片六張附台西警刑
      字第九一００二０六０五號卷宗可按，足信屬實。且上開物品係工程用擋泥板
      ，每一塊重達七十五公斤，係有經濟價值之物品，並在私人所有之土地上堆置
      整齊予以保存之情，亦經被害人辛○○○在警偵訊中指訴明確，並有上開現場
      照片可參，足信屬實。從外觀上即足以認知是有人持有之物品，故縱使被告所
      辯是共同行為人寅○○告知被告是沒人要的等語屬實，亦不足以使被告誤認，
      從而，被告辯稱其以為沒人要的云云，委無足採。
（三）附表編號八部分，被告之自白核與被害人己○○在警訊中之指訴情節相符，並
      有贓物領據一紙、贓物照片二張附台西警刑字第九一００二０八八二號卷可按
      ，且參酌被告係於竊取得手後，騎乘車牌號碼ＵＳＸ–四九０號贓車搭載贓物
      離開途中，在雲林縣麥寮鄉雲三之三線六輕加油站前為警當場查獲贓物鑄鐵三
      塊，與查扣其所有已彎成Ｓ形之鐵條二支、老虎鉗、鐮刀、活動板手各一把及
      鑿子、鋸片各一支之情節，足信與事實相符。再者，上開物品係有經濟價值之
      物，並經被害人放置在豬舍之情，亦據被告坦白承認，核與被害人之指訴相符
      ，足信無誤，則上開物品從外觀上即可確認係有人持有中之物，被告辯稱其以
      為沒有人要的云云，實難採信。
二、附表編號二之事實，訊之被告雖坦白承認其駕駛該贓車搭載寅○○在如附表所示
    之時地經警攔查逃逸之情，惟矢口否認有竊盜之犯行，並辯稱：該車是寅○○在
    加油站交給被告駕駛的，被告並未偷竊該車，亦不知該車是贓車，俟警攔查時，
    寅○○要被告不要停車時，被告始知該車有問題等語。經查：
（一）被告駕駛上開車輛搭載寅○○途經上開地點經警攔查逃逸，經警追緝後當場逮
      捕寅○○，並在該車上扣得寅○○所有之注射針筒二支，及在寅○○身上查獲
      毒品海洛因一小包（毛重０．二八公克）等情，有寅○○為警查獲時之警偵訊
      筆錄，與查獲車輛照片二張附台西警刑字第九一００二０四六五號卷，及警員
      許澤允、陳建和對於查獲過程之報告附九十一年度偵字第一二八三號偵查卷可
      按，足信無誤。
（二）被告雖以前詞置辯，然為證人寅○○到庭所否認；且證人並在警偵訊中供稱：
      其曾於被告駕駛該車時坐過四、五次等語；而被告又無法合理交待證人寅○○
      為何將該車交由被告駕駛之理由。再者，如被告所辯該車是寅○○交由被告駕
      駛，並要被告逃避警方攔查屬實，並參以寅○○當時身上尚帶有上開毒品海洛
      因一包之情，則渠等在逃逸時，寅○○應比被告更具警覺性才合常理；然被告
      停車逃逸時，寅○○尚在車上尋找物品，俟警車迫近始發現愴惶下車逃逸，終
      遭員警當場逮捕之情，業經證人即當時值勤之警員許澤允在偵查中證述明確，
      可見寅○○當時並未警覺該車已遭警追緝之事實。且被告經法務部調查局測謊
      結果，其稱「(1)案發時係寅○○駕車前來；(2)其未竊取系案之汽車；(3)其未與
      寅○○共同竊取系案汽車。」等問題經測試呈情緒波動反應，研判有說謊，有
      該局測謊報告書影本在卷可佐，故被告前揭所辯情節，應與事實不符，尚難採
      信。
（三）另上開車輛是被害人甲○○所有，而於九十一年三月八日五時許，在雲林縣麥
      寮鄉○○村○○路一九三號前遭竊之事實，亦經被害人之夫許頂文在警訊中指
      訴明確，被告竊取上開車輛之犯行足以認定。
三、附表編號五之事實，訊之被告雖坦白承認其僱用司機子○○駕駛吊車在現場吊取
    滾筒機時，為警當場查獲之事實，惟矢口否認有竊盜之犯行，並辯稱：是綽號「
    阿德」之朋友要被告僱用吊車至現場將滾筒機吊去斗六修理，且「阿德」亦有與
    被告一起去僱用吊車及在現場幫忙，被告並未竊盜等語。經查：
（一）被告前揭自白之事實，核與被害人壬○○及證人子○○關於上開部分之結證情
      節相符，並有吊車業者丙○○之警訊筆錄、贓物領據一紙及現場照片四張附台
      西警刑字第九一００二０六六二號卷可參，足信與事實相符。
（二）被告雖以前詞置辯，然被告是獨自一人向丙○○僱用吊車，並引導吊車司機子
      ○○至現場吊取上開滾筒機，並無所謂「阿德」之人與被告一起去僱用吊車及
      在現場之情，業經證人子○○結證明確；且證人所證稱現場只有證人與一位助
      手及被告共三人之情，核與被害人壬○○之結證相符，足信無誤，被告所辯情
      節已與事實不符。且被告原先並不認識吊車業者，而是向路旁之檳榔攤業者詢
      問後，始向丙○○僱用吊車之事實，亦經被告供承在卷，則「阿德」並無需請
      被告僱用吊車吊取該滾筒機之特別理由；況且，被告亦無法提供「阿德」之真
      實姓名年籍資料及聯絡方法供本院調查，並陳明不知要將該滾筒機送往斗六何
      處修理等語，被告所辯顯有違常情，不足採信。被告著手竊取上開滾筒機之犯
      罪事實，應足認定。
四、附表編號六之事實，訊之被告矢口否認有該竊盜犯行，並辯稱：是警察要被告承
    認的等語。然查，被告於上開如附表編號六所示之時地竊取該機車一台之事實，
    業經被告分別在警、偵訊中坦白承認在卷，在該警偵訊筆錄可按；且承辦警員並
    未對被告刑求逼供之情，亦經被告自陳在卷，則被告如未竊取上開機車，豈有警
    員要其承認即予承認之理！再者，證人即查獲本案之警員乙○○亦到庭結證稱：
    「對於ＴＧＤ這部機車，之前被告已經騎這部機車去偷其他東西，被我們同事追
    ，但被他跑掉，後來我們跟蹤被告到夜市，但是被被告發現跑掉，後來被告騎這
    部機車到廟裡，被我們遷回派出所，後來捉到被告，我們問被告這部機車是否他
    偷的，被告自己承認。」等語明確；此外，並有被害人戊○○在警訊中之指訴，
    與車輛失竊查詢資料報表、贓物領據各一紙附台西警刑字第九一００二０八八二
    號卷宗可按，被告前揭在警偵訊中之自白，足信與事實相符；被告空言翻異前詞
    ，委無可採。
五、附表編號七之事實，業據被告坦白承認，核與被害人辰○○在本院之證詞及警訊
    中之指訴情節相符，並有車輛失竊資料查詢報表、贓物領據及照片各一紙附台西
    警刑字第九一００二０八八二號卷可按，且參酌被告是騎乘上開贓車當場為警查
    獲之事實，足信被告上開自白與事實相符，被告之犯行明確，應予依法論科。
六、核被告附表編號一之所為，係犯刑法第三百二十條第一項竊盜罪及同法第三百三
    十九條第一項詐欺取財罪；附表編號二、六、七之所為，均係犯同法第三百二十
    條第一項竊盜罪；附表編號三、四之所為，因共同行為人寅○○、林萬吉及庚○○均係成年人，有渠等之年籍資料在卷可按，且分別與被告有犯意之聯絡及行為
    分擔，均係犯同法第三百二十一條第一項第四款結夥三人以上加重竊盜罪，被告
    與寅○○、庚○○及林萬吉為共同正犯；附表編號五之所為，係犯同法第三百二
    十條第三項、第一項竊盜未遂罪；附表編號八之所為，因其竊取時在現場附近拾
    取攜帶之鐵條二支、鑿子一支，其中鐵條均係長約八十公分之三分鐵、鑿子係長
    約三十五公分、直徑一公分之鐵質鑿子，業經受命法官勘驗無誤，有該勘驗筆錄
    在卷可按，如持以攻擊人之身體，足以傷害人之生命、身體，足供兇器使用，係
    犯同法第三百二十一條第一項第三款攜帶兇器加重竊盜罪。被告於附表編號一、
    五之犯行，係分別利用不知情之黃志舜、子○○駕駛吊車吊取竊物達其竊取之目
    的，均為間接正犯。被告所為上開八次竊盜犯行，均時間緊接，犯罪基本構成要
    件相同，顯係基於概括犯意反覆所為，應依連續犯規定，從一情節較重之結夥三
    人以上竊盜罪論處，並加重其刑。被告所犯上開連續結夥三人以上竊盜與詐欺取
    財二罪間，有目的、方法之牽連關係，應依牽連犯之規定，從一重之連續結夥三
    人以上竊盜罪處斷。又被告於八十七年三月十二日始因違反麻醉藥品管理條例案
    件，執行有期徒刑七月完畢，有台灣高等法院被告全國前案紀錄表可按，其於五
    年以內，再犯本件有期徒刑以上之罪，為累犯，應遞加重其刑。
七、原審認被告罪證明確，予以論處竊盜罪刑，固非無見，惟原審漏未論以另犯詐欺
    取財罪名，亦未及審酌被告附表編號一以外之犯罪事實，尚有未洽，檢察官上訴
    意旨，據此指摘原判決不當，為有理由，應由本院撤銷改判。爰審酌被告前有偽
    造有價證券、竊盜、脫逃及違反麻醉藥品管理條例等犯罪之前科，有上開前案紀
    錄表可參，素行不佳，不思正途獲取報酬，反圖不勞而獲，多次竊取他人財物之
    犯罪之動機、目的，上開竊取之手段，所竊財物之價值、犯罪所生之危害，及其
    犯後於本院審理時，坦承部分犯行等一切情狀，量處如主文所示之刑。
八、扣案之彎成Ｓ形之鐵條二支、老虎鉗、鐮刀、活動板手各一把及鑿子、鋸片各一
    支，均為被告所有，業經被告供承在卷，另參酌上開物品均係在被告所騎車牌號
    碼ＵＳＸ–四九０號贓車查獲，而證人即上開車輛之所有人辰○○證稱上開物品
    均非其所有之情，堪信屬實。其中彎成Ｓ形之鐵條二支及鑿子一把，且係供被告
    犯本件竊盜罪所用之物，爰依刑法第三十八條第一項第二款規定宣告沒收；其餘
    之物品，並無證據足以證明係供被告犯罪所用之物，爰不併予宣告沒收。
九、本件因量處被告有期徒刑一年，核與簡易判決處刑之要件不符，依刑事訴訟法第
    四百五十二條、第四百五十一條之一第四項第一款規定，不得以簡易判決處刑，
    應適用通常程序審判，故由本院合議庭逕依通常程序為第一審判決，併予敘明。
十、據上論斷，應依刑事訴訟法第四百五十二條、第四百五十五條之一第一項、第三
    項、第三百六十九條第一項前段、第二項、第三百六十四條、第二百九十九條第
    一項前段，刑法第二十八條、第五十五條、第五十六條、第三百二十一條第一項
    第四款、第四十七條、第三十八條第一項第二款，判決如主文。
本案經檢察官癸○○到庭執行職務。
中      華      民      國    九十二    年      四      月    二十八    日
                                      臺灣雲林地方法院刑事第一庭
                                          審判長法官  翁  慶  珍
                                                法官  林  輝  煌
                                                法官  黃  一  馨
右正本證明與原本無異。
如不服本判決，應於判決送達後十日內向本院提出上訴狀( 應附繕本 )。
                                              書記官  洪  秀  虹
中      華      民      國    九十二    年      四      月    二十八    日
附錄：
中華民國刑法第三百二十一條
 (加重竊盜罪)
犯竊盜罪而有左列情形之一者，處六月以上五年以下有期徒刑：
一  於夜間侵入住宅或有人居住之建築物、船艦，或隱匿其內而犯之者。
二  毀越門扇、牆垣或其他安全設備而犯之者。
三  攜帶兇器而犯之者。
四  結夥三人以上而犯之者。
五  乘火災、水災或其他災害之際而犯之者。
六  在車站或埠頭而犯之者。
前項之未遂罰之。
附表：
┌─┬──────────┬────────────────┬──────
│編│  行竊時間、地點    │      手法、被害人及財物        │  查獲時、地
│號│              │                                │
├─┼──────────┼────────────────┼──────
│一│於九十一年二月一日十│以新台幣（下同）三千元請不知情之│丑○○於同年
│  │八時許，在雲林縣麥寮│黃志舜開吊車，吊載丑○○所有已報│日十時許，在
│  │鄉○○村○○號道路旁│廢之堆土機一部，至雲林縣台西鄉溪│環保公司發現
│  │                    │頂一八三之九號十方環保公司，向不│，報警查獲。
│  │                    │知情之蘇美玲偽稱上開物品為被告之│
│  │                    │弟弟所有，使蘇美玲誤以為真實，而│
│  │                    │同意以三萬八千四百元之價金向被告│
│  │                    │購買上開贓物，並當場給付完畢，使│
│  │                    │蘇美玲受有上開價金之損害。      │
│  │                    │                                │
├─┼──────────┼────────────────┼──────
│二│九十一年三月八日五時│徒手竊取許甲○○所有之車牌號碼Ｓ│九十一年三月
│  │許，在雲林縣麥寮鄉橋│Ｒ–一五六三號自小貨車一部      │四日十六時四
│  │頭村仁德路一九三號前│                                │分許，駕駛贓
│  │                    │                                │寅○○，途經
│  │                    │                                │縣麥寮鄉施厝
│  │                    │                                │內路旁，為警
│  │                    │                                │逃逸，經警追
│  │                    │                                │，當場逮捕許
│  │                    │                                │，並循線查獲
├─┼──────────┼────────────────┼──────
│三│九十一年四月二十日六│由有犯意聯絡之成年男子庚○○駕駛│九十一年四月
│  │時許，在雲林縣麥寮鄉│車牌號碼Ｈ九–五七五０號自小貨車│二日八時三十
│  │後安村豐安路麥寮段三│，搭載有犯聯絡之卯○○、另一成年│，為警在雲林
│  │五七號土地上豬舍旁  │男子寅○○，共同竊取辛○○○所有│寮鄉三盛村工
│  │                  │之工程用擋泥鐵板七塊，得手後以上│五五六號循線
│  │                    │開小貨車載運至麥寮鄉○○村○○路│。
│  │                    │五五六號舊貨行，以一千三百一十二│
│  │                    │元販賣給不知情之丁○○○後，三人│
│  │                    │朋分花用。                      │
│  │                    │                                │
│  │                    │                                │
│  │                    │                                │
├─┼──────────┼────────────────┼──────
│四│九十一年四月二十一日│由有犯意聯絡之成年男子林萬吉駕駛│同右
│  │十六時許，在同右地點│車牌號碼ＳＩ–四九六０號自小貨車│
│  │                    │，夥同有犯意聯絡之寅○○、卯○○│
│  │                    │，以同右手法，竊得辛○○○所有工│
│  │                    │程用擋泥鐵板五塊，得手後，載至同│
│  │                    │右地點變賣後，由三人朋分花用。  │
│  │                    │                                │
│  │                    │                                │
│  │                    │                                │
├─┼──────────┼────────────────┼──────
│五│九十一年五月十一日十│雇用不知情之子○○駕駛五Ｋ–三九│為壬○○發現
│  │四時三十分許，在雲林│六號吊車，正在竊吊壬○○所有之滾│在現場查獲。
│  │縣麥寮鄉三盛村六之二│筒機一台，尚未得手。            │
│  │十三號空地          │                                │
│  │                    │                                │
├─┼──────────┼────────────────┼──────
│六│九十一年五月二十三日│徒走竊取林建宏所有交給戊○○使用│九十一年六月
│  │十六時許，在雲林縣麥│之車牌號碼ＴＧＤ–九九七號機車一│日十三時許，
││寮鄉施厝村一八九號前│部。                            │號ＵＳＸ–四
│  │                    │                                │號贓車載贓物
│  │                    │                                │三塊，在雲林
│  │                    │                                │寮鄉雲三之三
│  │                    │                                │輕加油站前，
│  │                    │                                │查獲。
│  │                    │                                │
├─┼──────────┼────────────────┼──────
│七│九十一年六月三日十六│徒走竊取辰○○所有車牌號碼ＵＳＸ│同右
│  │時三十分許，在雲林縣│–四九０號機車一部。            │
│  │麥寮鄉○○村○○路九│                                │
│  │五巷三十號前        │                                │
│  │                    │                                │
│  │                    │                    │
│  │                    │                                │
│  │                    │                                │
│  │                    │                                │
├─┼──────────┼────────────────┼──────
│八│九十一年六月十九日十│騎車號ＵＳＸ–四九０號贓車，並在│同右。
│  │二時許，在雲林縣麥寮│現場拾取、攜帶客觀上足供兇器使用│
│  │鄉雷厝村一００之二一│長約八十公分之三分鐵二支及長約三│
│  │號旁豬舍            │十五公分、直徑一公分鐵質鑿子一支│
│  │                    │（不詳姓名者所棄置，卯○○以所有│
│  │                    │之意思占有，依民法第第八百零二條│
│  │                    │規定，取得所有權），竊取己○○所│
│  │                    │有鑄鐵三塊，得手後，將上開鐵條彎│
│  │                    │成Ｓ形掛在上開贓車上，搭載離去。│
│  │                    │                                │
└─┴──────────┴────────────────┴──────


司法院資訊處製作；財團法人民間司法改革基金會備份。
